【裁判字號】    98,上訴,1075
【裁判日期】    990225
【裁判案由】    侵占等
【裁判全文】
臺灣高等法院刑事判決                98年度上訴字第1075號
上  訴  人  臺灣板橋地方法院檢察署檢察官
被      告  己○○
選任辯護人  黃仕翰律師
被      告  丙○○
上列上訴人因被告侵占等案件，不服台灣板橋地方法院九十七年
度訴字第二八八八號，中華民國九十七年十二月五日第一審判決
（起訴案號：台灣板橋地方法院檢察署九十七年度偵字第九二二
一號），提起上訴，本院判決如下：
    主  文
原判決關於己○○業務侵占（仲介服務報酬）部分撤銷。
己○○連續意圖為自己不法之所有，而侵占對於業務上所持之物
，處有期徒刑捌月，減為有期徒刑肆月，如易科罰金，以銀元參
佰元即新台幣玖佰元折算壹日。又意圖為自己不法之所有，而侵
占對於業務上所持之物，處有期徒刑拾月，減為有期徒刑伍月，
如易科罰金，以新台幣壹仟元折算壹日。又意圖為自己不法之所
有，而侵占對於業務上所持之物，處有期徒刑陸月，如易科罰金
，以新台幣壹仟元折算壹日，減為有期徒刑參月，如易科罰金，
以新台幣壹仟元折算壹日。應執行有期徒刑拾月，如易科罰金，
以銀元參佰元即新台幣玖佰元折算壹日。
其餘上訴駁回。
    事  實
一、己○○係座宜不動產仲介經紀有限公司（下稱座宜公司，址
    設桃園縣龜山鄉○○路○段二二一號）之店長，負責座宜公
    司之營運、管理等業務；其竟基於為自己不法所有之概括犯
    意，利用處理座宜公司仲介業務之機會，連續為下列侵占行
    為：(一)於民國九十五年三月二十七日，處理如附表一編號１
    之仲介業務，自買賣客戶雙方所收取之仲介服務報酬共計新
    台幣（下同）二十六萬七千元，未交回座宜公司，而以易持
    有為所有之意思將該筆款項侵占入己；(二)九十五年六月九日
    ，處理如附表一編號２所示之仲介業務，自賣方收取仲介服
    務報酬五千元，未交回座宜公司，而以易持有為所有之意思
    將該筆款項侵占入己。又基於為自己不法所有之犯意，於九
    十六年三月二十日利用處理如附表一編號３之仲介業務機會
    ，將其中買方所支付之仲介服務報酬三十萬元，未予交回座
    宜公司，而以易持有為所有之意思將該筆款項侵占入己。另
    基於為自己不法所有之犯意，於九十六年三月二十七日利用
    處理如附表一編號４之仲介業務機會，將買賣客戶雙方所支
    付之仲介服務報酬共計十七萬元，未予交回座宜公司，而以
    易持有為所有之意思將該筆款項侵占入己。嗣經座宜公司查
    證後，始悉上情。
二、案經座宜公司訴由臺灣板橋地方法院檢察署檢察官偵查起訴
    。
    理  由
壹、程序方面：
一、告訴人座宜公司代表人劉城虎所提之「東森房屋迴龍捷運加
    盟店收入表」二張（見本院卷(一)第六四、六五頁），主張係
    被告己○○於股東會時交給伊的云云（見本院卷(一)第一二六
    頁反面）。然此為被告己○○所否認（見本院卷(一)第一四五
    頁反面至一四五頁）；且依上開文書形式觀之，並無任何製
    作名義人載於其上；佐以證人乙○○於原審證稱：座宜公司
    每三個月要召開股東會，召開前我要整理三個月的帳給股東
    看，內容包括收入帳、支出帳及福利金，所以我每次呈交股
    東會的收入帳都是三個月一份。我沒有印象做過一到六月份
    的，我只有做過三個月一次的等語（見原審卷第一二二、一
    二三、一二五頁）及證人甲○○於本院審理時證稱：（問：
    被告是怎樣說明公司現金狀況？）我們每季都有作帳單子，
    就是剛才說的資料，三個月整個業績跟資料。我說的是三個
    月所有業績的資料，是統計表的格式，不是像鈞院提示的這
    種每件每件的資料等語（見本院卷(三)第一二九頁反面、一三
    ０頁反面）。是依被告己○○之供述及上開證人之證述，尚
    難認上開收入表係被告己○○所提出或製作，自非屬刑事訴
    訟法第一百五十九條之四之文書，故不具證據能力。
二、本件認定事實所引用之卷內其餘所有卷證資料，並無證據證
    明係公務員違背法定程序所取得，公訴人、被告及辯護人於
    審判程序中復未於言詞辯論終結前表示異議，且表示沒有意
    見，均認有證據能力，核先敘明。
貳、實體方面：
甲、被告己○○有罪部分：
一、訊據被告己○○矢口否認有何侵占座宜公司仲介服務報酬之
    事實，辯稱：所有款項於離職前已全部交出，沒有侵占云云
    （見本院卷(一)第四五頁反面）。經查：
  (一)就附表一編號１、２部分：被告己○○於本院審理時稱：第
    八十三頁同意收二十六萬七千元，第一０二頁五千元有收到
    等語（見本院卷(三)第三五頁反面、三七頁），並有上開二紙
    成交記錄單可佐（見本院卷(一)第八三、一０二頁）；惟上開
    二筆款項並未入被告己○○所提出之座宜公司帳戶內（見本
    院卷(一)第一六四至一六六頁），是被告己○○侵占座宜公司
    上開二筆款項之事實，堪以認定。至座宜公司之帳戶資料於
    九十五年三月二十九日雖有三十一萬元款項匯入（見本院卷
    (一)第一０四頁），然該筆款項係「交換票據」，而附表一編
    號１之仲介服務報酬係向賣方收取十七萬八千元，買方收取
    八萬九千元，自不可能在同一張票據款項中，是九十五年三
    月二十九日之匯入金額，並非附表一編號１之仲介服務報酬
    ，併為敘明。
  (二)就附表一編號３部分：被告己○○辯稱：這個金額很高，簽
    約當下收賣方五十萬元，買方三十萬元是交屋的時候才會收
    ，交屋的時候我已經離職，所以買方三十萬元我沒有經手，
    這部分買賣雙方都知悉。我在九十六年四月十八日離職云云
    （見本院卷(三)第三七頁反面）。然證人丁○○於本院審理時
    證稱：台北縣新莊市○○路一三五號一至四樓業務，我是買
    方這邊仲介專員，買方傭金三十萬元，那天我剛好有事，收
    費的人是黃詠聰，他收錢之後交給誰我沒有問他，不過公司
    有發給獎金，因為是黃詠聰處理的，所以獎金發給黃詠聰等
    語（見本院卷(三)第七九頁正反面），並有成交記錄單可佐（
    見本院卷(一)第一一九頁），且被告己○○亦在該成交記錄單
    蓋上其店長職章。再證人庚○○於本院審理時證稱：我於九
    十六年三月間購買新莊市○○路一三五號，在我家付了三十
    萬元現金給黃詠聰作為傭金，於九十六年三月二十九日付款
    等語（見本院卷第一二三頁反面、一二四頁），且有服務費
    確認單及黃詠聰該月之薪資單可證（見本院卷(三)第八七、一
    四０頁）。又上開三十萬元並未入被告己○○所提出之座宜
    公司帳戶內（見本院卷(一)第一七四頁）。據上，足認該筆三
    十萬元仲介服務報酬已由黃詠聰收取，並交給被告己○○，
    否則黃詠聰即無從於九十六年三月薪資中領取該筆獎金。按
    上開傭金既未入座宜公司帳戶內，準此，被告己○○侵占座
    宜公司該筆傭金之事實，堪以認定。是被告己○○以上開仲
    介服務報酬係伊離職後始收取云云置辯，不足採信。至證人
    黃詠聰因該筆交易所取得之獎金，屬證人黃詠聰當月之薪資
    ，且無從證明係被告己○○以侵占之款項三十萬元中所支付
    ，自不予以扣除，附此敘明。
  (三)就附表一編號４部分：被告己○○辯稱：本案因至九十六年
    五月十日始交屋，應係當時始支付仲介酬金，然被告於九十
    六年四月即離職，此應與被告無關云云（見本院卷(三)第五二
    頁）。然證人丁○○於本院審理時證稱：該筆房屋實收傭金
    就是十七萬元等語（見本院卷(三)第七九頁反面至八０頁）；
    且佐以該筆成交記錄單載明「實收佣收」十七萬元、填表人
    「李興邦九十六年三月三十日」、核准人「己○○」等情（
    見本院卷(一)第一二二頁），堪認被告上揭辯詞實屬飾卸之詞
    ，難以採信。又上開十七萬元並未入被告己○○所提出之座
    宜公司帳戶內（見本院卷(一)第一七四頁）。按上開傭金既未
    入座宜公司帳戶內，是被告己○○侵占座宜公司該筆傭金之
    事實，亦堪認定。
  (四)綜上，本件事證明確，被告己○○上開犯行，堪以認定，自
    應依法論科。
二、被告己○○於為附表一編號１、２之行為後，刑法部分修正
    條文於九十五年七月一日起生效施行（下稱現行刑法）；復
    參酌最高法院九十五年五月二十三日第八次刑事庭會議決議
    意旨，現行刑法第二條第一項之規定，係規範行為後法律變
    更所生新舊法律比較適用之準據法，於現行刑法施行後，應
    適用現行刑法第二條第一項之規定，為「從舊從輕」之比較
    。茲就本案附表一編號１、２之犯行，其新、舊法比較適用
    之結果分敘如下：
  (一)被告己○○行為時，關於罰金之最低額，修正前刑法第三十
    三條第五款規定：「罰金：（銀元）一元以上。」，經依現
    行法規所定貨幣單位折算新臺幣條例第二條規定折算後，上
    開罰金刑之最低數額為新臺幣三元。而修正後刑法第三十三
    條第五款則規定：「罰金：新臺幣一千元以上，以百元計算
    之」，即修正後之罰金刑最低數額，已提高為新臺幣一千元
    ，比較新舊法適用結果，此部分以被告己○○行為時之舊法
    較有利。
  (二)被告己○○行為時之刑法第四十一條第一項前段規定：「犯
    最重本刑為五年以下有期徒刑以下之刑之罪，而受六個月以
    下有期徒刑或拘役之宣告，因身體、教育、職業、家庭之關
    係或其他正當事由，執行顯有困難者，得以一元以上三元以
    下折算一日，易科罰金。」依斯時有效施行之罰金罰鍰提高
    標準條例第二條前段規定（業於九十五年五月十七日經總統
    以華總一義字第０九五０００六九七九一號令修正公布刪除
    ，並自九十五年七月一日起生效），依刑法第四十一條易科
    罰金者，就其原定數額提高為一百倍折算一日，則被告行為
    時之刑法及罰金罰鍰提高標準條例關於易科罰金折算標準之
    規定，係以銀元三百元折算一日，經折算為新臺幣後，應以
    新臺幣九百元折算一日。而現行刑法第四十一條第一項前段
    規定：「犯最重本刑為五年以下有期徒刑以下之刑之罪，而
    受六個月以下有期徒刑或拘役之宣告者，得以新臺幣一千元
    、二千元或三千元折算一日，易科罰金。」比較修正前、後
    關於易科罰金折算標準之規定，以修正前刑法第四十一條第
    一項前段及修正前罰金罰鍰提高標準條例第二條前段規定，
    較有利於被告。
  (三)刑法第五十六條連續犯之規定業經刪除，則被告己○○之數
    犯罪行為，應予分論併罰。此刪除雖非犯罪構成要件之變更
    ，但顯已影響行為人刑罰之法律效果，自屬法律有變更，依
    新法第二條第一項規定，比較新、舊法結果，仍應適用較有
    利於被告己○○之行為時法律即舊法論以連續犯。
三、核被告己○○數次所為，係分別犯刑法第三百三十六條第二
    項之業務侵占罪。再被告己○○如附表一編號１、２之行為
    ，時間緊接、方法相同，所犯係犯罪構成要件相同之罪名，
    顯係基於概括犯意反覆而為，為連續犯，依修正前刑法第五
    十六條規定，論以一罪，並加重其刑。又其所犯附表一編號
    ３、４二罪，犯意各別，行為互殊，應予分論併罰。
四、原審不察，就被告己○○業務侵占仲介服務報酬部分，為無
    罪之諭知，自有不當。公訴人就此部分上訴，指摘原審判決
    不當，請求撤銷改判，為有理由，自應由本院就原審判決關
    於被告己○○業務侵占仲介服務報酬部分，予以撤銷改判。
    爰審酌被告己○○犯罪之動機、目的、情節、所生危害、犯
    後態度等一切情狀，分別量處如主文第二項所示之刑，並就
    附表一編號４之犯行諭知易科罰金折算標準。再被告己○○
    上開犯行，均係在九十六年四月二十四日之前，爰依中華民
    國九十六年犯罪減刑條例第二條第一項第三款規定，減其刑
    二分之一，併諭知易科罰金之折算標準。又附表一編號１、
    ２之罪，係被告己○○於現行刑法修正前所犯；附表一編號
    ３、４之罪，係被告己○○於現行刑法施行後所犯，是依上
    開最高法院九十五年第八次刑事庭會議決議意旨：裁判確定
    前犯數罪，其中一罪在新法施行前者，應依刑法第二條第一
    項之規定，適用最有利於行為人之法律。準此，比較刑法新
    舊法第四十一條第一項、第五十一條第五款，以舊法較有利
    於被告己○○，爰併依修正前刑法第五十一條第五款、第四
    十一條第一項規定及釋字第六六二號解釋，定其應執行之刑
    及易科罰金之折算標準如主文第二項所示。
五、至起訴書所指被告己○○自九十四年十月起至九十五年三月
    二十六日止涉犯業務侵占仲介服務報酬部分，為被告己○○
    所否認，且檢察官就此部分亦未提出積極證據以證明被告己○○之犯行，是被告己○○此部分被訴之犯罪事實要屬不能
    證明，惟依檢察官所指被告己○○此部分被訴犯行與附表一
    編號１、２部分，具有連續犯之裁判上一罪關係，故被告己○○此部分被訴之犯罪事實，自無庸另為無罪之諭知。另告
    訴人之代表人劉城虎雖於本院陳述被告己○○有侵占如附表
    二所示之仲介服務報酬云云。惟被告己○○於本院審理時供
    明附表二所示之款項皆已匯入座宜公司之帳戶內或未予收取
    ，且為告訴代表人劉城虎所不爭執（見本院卷(三)第三五至三
    八頁），是並無積極證據足資證明被告己○○有侵占附表二
    所示之仲介服務報酬，併予敘明。
乙、無罪部分：
一、公訴意旨另略以：被告丙○○負責處理告訴人座宜公司帳目
    、財務等業務，為從事業務之人。被告丙○○竟與被告己○○共同基於為自己不法所有之犯意聯絡，利用處理座宜公司
    仲介業務及會計事務之機會，自九十四年十月起至九十六年
    四月止，在座宜公司內，將業務上所持有客戶支付之仲介服
    務報酬逕行侵吞入己，總計二百八十六萬一千七百七十三元
    。因認被告丙○○此部分所為，涉犯刑法第三百三十六條第
    二項之業務侵占罪嫌。
二、按犯罪事實應依證據認定之，無證據不得推定其犯罪事實。
    且檢察官就被告犯罪事實，應負舉證責任，並指出證明之方
    法。又不能證明被告犯罪者，應諭知無罪之判決，刑事訴訟
    法第一百五十四條第二項、第一百六十一條第一項、第三百
    零一條第一項分別定有明文。所謂證據，係指足以認定被告
    確有犯罪行為之積極證據而言，該項證據自須適合於被告犯
    罪事實之認定，始得採為斷罪資料。苟積極證據不足為不利
    於被告事實之認定時，即應為有利於被告之認定，更不必有
    何有利之證據（參最高法院二十九年上字第三一０五號、三
    十年上字第八一六號判例）。又事實之認定，應憑證據，如
    未能發現相當證據，或證據不足以證明，自不能以推測或擬
    制之方法，以為裁判基礎（參最高法院四十年臺上字第八六
    號判例），且為刑事訴訟法上證明之資料，無論其為直接證
    據或間接證據，均須達於通常一般之人均不致於有所懷疑，
    而得確信其為真實之程度，始得據為有罪之認定，若其關於
    被告是否犯罪之證明未能達此程度，而有合理性懷疑之存在
    ，致使無從形成有罪之確信，根據「罪證有疑，利於被告」
    之證據法則，即不得遽為不利於被告之認定（參最高法院七
    十六年臺上字第四九八六號判例）。
三、公訴人認被告丙○○涉有上揭罪嫌，無非係以：被告己○○
    、丙○○之供述，同案被告乙○○之供述、告訴代表人劉城
    虎之指訴、證人戊○○之證述、聯邦銀行迴龍分行帳號00
    0000000000號帳戶影本及告訴代表人提出之告訴
    人公司傭收、公司營業支出項目等為主要論據。
四、訊據被告丙○○堅詞否認有上開犯行，辯稱：有時候被告己○○拿錢給我或是乙○○去存，我沒有管公司業務。公司的
    帳只有在法庭對過一筆。我不會打電腦，電腦不是我在使用
    的，我只有在公司接電話、處理雜項而已。…我沒有侵占公
    司款項等語（見本院卷(三)第一三四頁反面、一三五頁反面）
    。經查：
  (一)公訴意旨稱被告丙○○自九十四年十月起至九十六年四月止
    ，與被告己○○共同將業務上所持有客戶支付之仲介服務報
    酬逕行侵吞入己，總計二百八十六萬一千七百七十三元等語
    。然告訴代表人所提之「東森房屋迴龍捷運加盟店收入表」
    二張，不具有證據能力，業已認定如前，自無從據此推論被
    告丙○○於任職期間，所經手之仲介服務報酬。
  (二)再由告訴代表人所提之不動產租賃契約書及成交記錄單所載
    ，均未見被告丙○○為附表一或附表二所示物件之經手人；
    且公訴人亦未就被告丙○○知悉並參與被告己○○上揭侵占
    附表一金額之犯行提出具體事證，自難認被告丙○○有侵占
    座宜公司之仲介服務報酬情事，是被告丙○○此部分被訴之
    犯罪事實，要屬不能證明。
五、又公訴意旨稱：被告己○○、丙○○於九十六年四月二十日
    由座宜公司離職時，就業務上所持有之座宜公司員工福利金
    三十三萬九千四百六十五元、員工年終獎金四萬二千六百五
    十四元，僅由己○○之聯邦銀行迴龍分行帳號000000
    000000號帳戶之存款繳回二十一萬餘元予座宜公司，
    其餘部分均侵占入己部分。惟公訴人於上訴理由中並未對此
    具體指摘原審判決有何不當之處，且告訴代表人亦未就此部
    分提出積極證據可供本院參酌。是被告己○○、丙○○此部
    分被訴之犯罪事實，亦屬不能證明。
六、從而，原審就被告丙○○被訴上開侵占犯行及被告己○○被
    訴侵占座宜公司員工福利金、年終獎金之犯行，諭知無罪，
    並無不合。是公訴人此部分之上訴為無理由，應予駁回。
據上論斷，應依刑事訴訟法第三百六十八條、第三百六十九條第
一項前段、第三百六十四條、第二百九十九條第一項前段，刑法
第二條第一項前段、第五十六條（修正前）、第五十一條第五款
（修正前）、第四十一條（修正前）、第三百三十六條第二項，
中華民國九十六年罪犯減刑條例第二條第一項第三款、第七條、
第九條，判決如主文。
本案經檢察官周志榮到庭執行職務。
中    華    民    國    99    年    2     月    25    日
                  刑事第十七庭  審判長法  官  王聰明
                                      法  官  陳世宗
                                      法  官  陳憲裕
以上正本證明與原本無異。
不得上訴。
                                      書記官  張玉如
中    華    民    國    99    年    3     月    1     日
附錄：本案論罪科刑法條全文
刑法第三百三十六條第二項：
（公務公益侵占罪、業務侵占罪）
對於業務上所持有之物，犯前條第 1 項之罪者，處 6 月以上
5 年以下有期徒刑，得併科 3 千元以下罰金。
附表一：
┌─┬────┬────────┬────────┬─────────┬────────────┬────┐
│編│年月份  │    物件地址    │ 佣金款項（收入 │和他人拆帳款項（支│未入款項（即被告己○○侵│  備註  │
│號│        │                │，單位：新台幣）│出，單位：新台幣）│占金額，單位：新台幣）  │        │
├─┼────┼────────┼────────┼─────────┼────────────┼────┤
│ 1│95.3.27 │台北縣新莊市中山│    267000      │         0        │         267000         │本院卷(一)│
│  │        │路3段468號6樓   │                │                  │                        │第83頁  │
├─┼────┼────────┼────────┼─────────┼────────────┼────┤
│ 2│95.6.9  │台北縣樹林市龍興│      5000      │         0        │           5000         │本院卷(一)│
│  │        │街45巷2號3樓    │                │                  │                        │第102頁 │
├─┼────┼────────┼────────┼─────────┼────────────┼────┤
│ 3│96.3.20 │台北縣新莊市四維│    300000      │     20000        │         280000         │本院卷(一)│
│  │        │路135號1～4樓   │                │                  │                        │第119頁 │
│  │        │                │                │                  │                        │        │
├─┼────┼────────┼────────┼─────────┼────────────┼────┤
│ 4│96.3.27 │桃園縣龜山鄉龍華│     170000     │         0        │         170000         │本院卷(一)│
│  │        │街14號          │                │                  │                        │第122頁 │
├─┴────┴────────┴────────┴─────────┴────────────┼────┤
│                                                                        共計   722000   元    │        │
└───────────────────────────────────────────────┴────┘
附表二：
┌─┬────┬────────┬─────┐
│編│年月份  │    物件地址    │   備註   │
│號│        │                │          │
├─┼────┼────────┼─────┤
│ 1│95.1.2  │台北縣新莊市民安│  本院卷(一)│
│  │        │路188巷8弄5號之 │  第67頁  │
│  │        │13～17樓        │          │
├─┼────┼────────┼─────┤
│ 2│95.1.18 │桃園縣龜山鄉萬壽│  本院卷(一)│
│  │        │路一段14號1樓   │  第68頁  │
├─┼────┼────────┼─────┤
│ 3│95.1.24 │桃園縣龜山鄉宏慶│  本院卷(一)│
│  │        │街15號1樓       │  第69頁  │
├─┼────┼────────┼─────┤
│ 4│95.1.24 │桃園縣龜山鄉萬壽│  本院卷(一)│
│  │        │路一段396巷3號16│  第70頁  │
│  │        │樓之3           │          │
├─┼────┼────────┼─────┤
│ 5│95.1.26 │桃園縣龜山鄉萬壽│  本院卷(一)│
│  │        │路一段頂好巷15號│  第71頁  │
│  │        │1樓             │          │
├─┼────┼────────┼─────┤
│ 6│95.2.10 │桃園縣龜山鄉茶專│  本院卷(一)│
│  │        │街252巷7號      │  第73頁  │
├─┼────┼────────┼─────┤
│ 7│95.2.22 │台北縣樹林市中華│  本院卷(一)│
│  │        │路72號5樓       │  第74頁  │
├─┼────┼────────┼─────┤
│ 8│95.2.23 │桃園縣龜山鄉萬壽│  本院卷(一)│
│  │        │路一段50巷11之2 │  第75頁  │
│  │        │號3樓           │          │
├─┼────┼────────┼─────┤
│ 9│95.2.27 │桃園縣龜山鄉萬壽│  本院卷(一)│
│  │        │路一段358之1號4 │  第76頁  │
│  │        │樓              │          │
├─┼────┼────────┼─────┤
│10│95.3.16 │台北縣林口鄉麗園│  本院卷(一)│
│  │        │二街1巷6號7樓之4│  第78頁  │
├─┼────┼────────┼─────┤
│11│95.3.20 │桃園縣龜山鄉萬壽│  本院卷(一)│
│  │        │路一段516巷1之2 │  第79頁  │
│  │        │號3樓           │          │
├─┼────┼────────┼─────┤
│12│95.3.23 │台北縣樹林市俊英│  本院卷(一)│
│  │        │街207號1樓      │  第80頁  │
├─┼────┼────────┼─────┤
│13│95.3.26 │台北縣新莊市中正│  本院卷(一)│
│  │        │路新建巷28弄14號│  第81頁  │
│  │        │4樓             │          │
├─┼────┼────────┼─────┤
│14│95.3.27 │台北縣樹林市龍興│  本院卷(一)│
│  │        │街46巷42號3樓   │  第82頁  │
├─┼────┼────────┼─────┤
│15│95.3.28 │台北縣樹林市龍興│  本院卷(一)│
│  │        │街13巷30號3樓   │  第84頁  │
├─┼────┼────────┼─────┤
│16│95.4.6  │桃園縣龜山鄉龍華│  本院卷(一)│
│  │        │街3巷3號5樓之2  │  第86頁  │
├─┼────┼────────┼─────┤
│17│95.4.10 │桃園縣龜山鄉萬壽│  本院卷(一)│
│  │        │路一段381號8樓之│  第87頁  │
│  │        │5               │          │
├─┼────┼────────┼─────┤
│18│95.4.19 │桃園縣龜山鄉萬壽│  本院卷(一)│
│  │        │路一段369巷7弄5 │  第88頁  │
│  │        │號3樓           │          │
├─┼────┼────────┼─────┤
│19│95.4.9  │桃園縣龜山鄉萬壽│  本院卷(一)│
│  │        │路一段3巷7號3樓 │  第89頁  │
├─┼────┼────────┼─────┤
│20│95.4.21 │桃園縣龜山鄉萬壽│  本院卷(一)│
│  │        │路一段50巷11-2號│  第90頁  │
│  │        │3樓             │          │
├─┼────┼────────┼─────┤
│21│95.4.30 │桃園縣龜山鄉萬壽│  本院卷(一)│
│  │        │路一段396巷4號6 │  第90頁  │
│  │        │樓之6           │          │
├─┼────┼────────┼─────┤
│22│95.5.5  │桃園縣龜山鄉國園│  本院卷(一)│
│  │        │街20.22號       │  第93頁  │
├─┼────┼────────┼─────┤
│23│95.5.5  │台北縣新莊市中山│  本院卷(一)│
│  │        │路三段448號16樓 │  第94頁  │
├─┼────┼────────┼─────┤
│24│95.5.7  │桃園縣龜山鄉萬壽│  本院卷(一)│
│  │        │路一段50巷24-1號│  第95頁  │
│  │        │4樓             │          │
├─┼────┼────────┼─────┤
│25│95.5.8  │桃園縣龜山鄉萬壽│  本院卷(一)│
│  │        │路一段396巷3號15│  第96頁  │
│  │        │樓之3           │          │
├─┼────┼────────┼─────┤
│26│95.5.13 │台北縣樹林市大安│  本院卷(一)│
│  │        │路111巷49號11樓 │  第97頁  │
├─┼────┼────────┼─────┤
│27│95.5.17 │台北縣樹林市龍興│  本院卷(一)│
│  │        │街59巷2弄3號2樓 │  第98頁  │
├─┼────┼────────┼─────┤
│28│95.5.18 │桃園縣龜山鄉萬壽│  本院卷(一)│
│  │        │路一段頂好巷1弄 │  第99頁  │
│  │        │12-1號5樓       │          │
├─┼────┼────────┼─────┤
│29│95.5.29 │桃園縣桃園市永福│  本院卷(一)│
│  │        │西街112巷7號6樓 │  第100頁 │
├─┼────┼────────┼─────┤
│30│95.6.14 │桃園縣龜山鄉萬壽│  本院卷(一)│
│  │        │路一段396巷4號2 │  第103頁 │
│  │        │樓之4           │          │
├─┼────┼────────┼─────┤
│31│95.6.16 │桃園縣龜山鄉萬壽│  本院卷(一)│
│  │        │路一段90號      │  第104頁 │
├─┼────┼────────┼─────┤
│32│95.6.19 │桃園縣龜山鄉萬壽│  本院卷(一)│
│  │        │路一段516巷3弄10│  第105頁 │
│  │        │-1號2樓         │          │
├─┼────┼────────┼─────┤
│33│95.6.21 │台北縣樹林市龍興│  本院卷(一)│
│  │        │街45巷1號3樓    │  第106頁 │
├─┼────┼────────┼─────┤
│34│96.1.2  │桃園縣龜山鄉萬壽│  本院卷(一)│
│  │        │路一段396巷3號10│  第108頁 │
│  │        │樓之4           │          │
├─┼────┼────────┼─────┤
│35│96.1.10 │桃園縣龜山鄉萬壽│  本院卷(一)│
│  │        │路一段388-4號6樓│  第109頁 │
├─┼────┼────────┼─────┤
│36│95.12.13│桃園縣龜山鄉萬壽│  本院卷(一)│
│  │        │路一段422巷6-3號│  第110頁 │
│  │        │18樓            │          │
├─┼────┼────────┼─────┤
│37│96.1.18 │桃園縣龜山鄉萬壽│  本院卷(一)│
│  │        │路一段頂好巷1弄 │  第111頁 │
│  │        │26號            │          │
├─┼────┼────────┼─────┤
│38│96.1.22 │桃園縣龜山鄉萬壽│  本院卷(一)│
│  │        │路一段381號12樓 │  第112頁 │
├─┼────┼────────┼─────┤
│39│96.2.5  │桃園縣龜山鄉萬壽│  本院卷(一)│
│  │        │路一段520號1,2樓│  第114頁 │
├─┼────┼────────┼─────┤
│40│96.2.27 │台北縣樹林市三福│  本院卷(一)│
│  │        │街123巷4號3樓   │  第115頁 │
├─┼────┼────────┼─────┤
│41│96.3.1  │桃園縣龜山鄉龍泉│  本院卷(一)│
│  │        │街2號           │  第117頁 │
├─┼────┼────────┼─────┤
│42│96.3.1  │桃園縣龜山鄉萬壽│  本院卷(一)│
│  │        │路一段241巷1弄24│  第118頁 │
│  │        │號4樓           │          │
├─┼────┼────────┼─────┤
│43│96.3.24 │桃園縣龜山鄉自由│  本院卷(一)│
│  │        │街6號4樓        │  第120頁 │
├─┼────┼────────┼─────┤
│44│96.3.26 │桃園縣龜山鄉萬壽│  本院卷(一)│
│  │        │路一段422巷22弄 │  第121頁 │
│  │        │42號            │          │
├─┼────┼────────┼─────┤
│45│96.3.29 │桃園縣龜山鄉龍華│  本院卷(一)│
│  │        │街20巷7號2樓    │  第123頁 │
└─┴────┴────────┴─────┘

司法院資訊處製作；財團法人民間司法改革基金會備份。
